# 请陈版或其他达人帮忙解答——有限责任公司引进风投而发生的财务顾问费用会计处理？

提问人：老厚 时间：2014-11-04 18:28:25
个人认为，这个与公司性质无关，只与适用准则相关

回答人：chenyiwei
赞同此观点，有限责任公司也可以把这部分以募集资金成功为支付条件且金额与募集资金金额挂钩的中介费用冲减资本溢价。